Inventaris van de kopieën der Doop-, Trouw- en Begraafboeken (DTB) van Rijnsburg
Nationaal Archief, Den Haag
DTB kopie Zuid-Holland; Rijnsburg
DTB Rijnsburg
0 0
GEDTBZH125
??? meter; ??? inventarisnummers
Gescande fotokopieën van normale geschreven en gedrukte teksten. De Nederlandstalige stukken van vóór ca. 1700 zijn geschreven in het gotische cursiefschrift, met name in de oud-Hollandse klerkencursief.
Nationaal Archief, Den Haag
Nederduits gereformeerde gemeente te Rijnsburg
Rooms-katholieke parochie te Rijnsburg
Ambachtsbestuur ("gerecht", "burgemeesters", "Wet", "schepenen", "commissarissen", gequalificeerden) van Rijnsburg
Burgerlijke Stand van de gemeente Rijnsburg
De doopregisters bevatten naast de doopdatum de volledige namen van de ouders en de voornaam van het gedoopte kind. Daarnaast worden soms ook de doopgetuigen en / of peetouders genoemd. De trouwregisters bevatten naast de datum van (onder)trouw de namen van bruidegom en bruid. Daarnaast treft men dikwijls aanvullende gegevens aan, zoals plaats van herkomst, woonadres, de vermelding dat de persoon weduwnaar of weduwe is en eventueel de naam van de vorige partner. Wanneer de partners uit verschillende plaatsen afkomstig zijn of elders trouwen, vindt men ook gegevens omtrent afgegeven attestaties van de huwelijksafkondigingen. De begraafregisters bevatten op datum van aangifte de naam van de begraven persoon. In enkele gevallen wordt ook de datum van overlijden gegeven. Bij (minderjarige) kinderen wordt meestal de naam van de vader vermeld; bij vrouwen en weduwen soms de naam van de echtgenoot. Aanvullende gegevens over de begraafplaats en het luiden van de klok komen zelden voor.
Archiefvorming
Geschiedenis van het archiefbeheer
De verwerving van het archief
3.04
Aanwijzingen voor de gebruiker
Openbaarheidsbeperkingen
Volledig openbaar
De collectie is een duplicaat van een archief in eigen beheer.
Materiële beperkingen
Aanvraaginstructie
Van de documenten die in deze archiefinventaris zijn beschreven, kunnen de originelen niet geraadpleegd worden. Deze zijn overgedragen aan het gemeentebestuur van de gemeente vanwaar ze afkomstig zijn, ter opneming en bewaring in de gemeentelijke archiefbewaarplaats.
Verwant materiaal
Beschikbaarheid van kopieën
Beschrijving van de series en archiefbestanddelen
- RIJNSBURG (DTB)
  Originelen berusten bij het GA Leiden
  Lidmatenlijst van de Rijnsburger Collegianten. Opgenomen in: J.C. van Slee, De Rijnsburger Collegianten (Haarlem 1895). Vgl. de bijdrage van A.G. van der Steur in Gens Nostra jrg. 21 (1966), 328-330.
  - GEREFORMEERD, a.
    - Doopboeken., 1675-1812.; 1.I-4.II
      - 1675 ca. augustus 1-1787., 1.I-1.IV
        Achterin enkele aantekeningen betreffende kerkelijke aangegelegenheden.
        - 1675-1710., 1.I
        - 1711-1749., 1.II
        - 1750-1769., 1.III
        - 1770-1787., 1.IV
      - 1713 januari 22-1787., 2.I-2.III
        Keerzijde: administratie van collecteopbrengsten, 1821-1837.
        - 1713-1754., 2.I
        - 1755-1787., 2.II
        - collecteopbrengsten, 1821-1837., 2.III
      - 1788-1812 maart 15., 3.I-3.II
        - 1788-1799., 3.I
        - 1800-1812., 3.II
      - 1792 augustus-1811 april, 4.I-4.II
        - 1792-1801., 4.I
        - 1802-1811., 4.II
    - Trouwboek., 1627 mei 30-1654 september 10, 1691 october 28-1807 juli 5.; 5.I-5.III
      - 1627-1701., 5.I
      - 1702-1757., 5.II
      - 1758-1807., 5.III
    - 1661-1742, met vermelding van eigendomsovergangen.Begraafregister., 6
    - Register van incasso betreffende grafrechten., 1683-1726, 1803-1820.; 7.I-8.II
      - 1683 mei 25-1726 juli 16., 7.I-7.II
        Achterin: memorie betreffende overleden gilde- en diaconiearmen, 1683-1726. Doorhalingen.
        - 1683-1704., 7.I
        - 1705-1726., 7.II
      - 1803 februari-1820., 8.I-8.II
        - 1803-1811., 8.I
        - 1812-1820., 8.II
  - ROOMS-KATHOLIEK, b.
    Zie Oegstgeest.
  - GERECHT, c.
    - Ingekomen attestaties van huwelijksproclamaties buiten deze gemeente., 1734, 1738, 1753, 1766-1768, 1772, 1775, 1777, 1781-1783, 1786.; 8A
      Trouwacten, 1762 juni 27-1795 juni 21.
      In Gaarder nr. 1.
      Huwelijksaangiften ter secretarie, 1806-1811
      In Gaarder nr. 2.
  - GEQUALIFICEERDEN, d.
    - Overlijdensregister., 1806-1811.; 9
    - Register van overlijdensaangiften., 1806-1811 (1812).; 10